【裁判字號】    98,中簡上,284
【裁判日期】    980602
【裁判案由】    傷害
【裁判全文】
臺灣臺中地方法院刑事判決           98年度中簡上字第284號
上  訴  人  臺灣臺中地方法院檢察署檢察官
被      告  丁○○
                    國民
            甲○○（原名陳逸憲）
                    國民
上列上訴人因被告等傷害案件，不服本院臺中簡易庭98年度中簡
字第111號，中華民國98年1月12日第一審判決 (聲請簡易判決處
刑案號：97年度偵字第13400號），提起上訴，本院判決如下：
    主    文
上訴駁回。
    犯罪事實及理由
一、本案經本院合議庭審理結果，認第一審簡易判決認事用法及
    量刑均無不當，應予維持，並引用本院第一審刑事簡易判決
    （包括檢察官聲請簡易判決處刑書）記載之犯罪事實、證據
    及理由（如附件）。
二、檢察官上訴意旨略以：告訴人丙○○具狀以被告丁○○、甲
    ○○在無確切證據之情形下，妄自斷言告訴人即為刺破鄰近
    車輛輪胎之兇手，埋伏於巷道內，伺機濫用私刑，蓄意傷害
    、重毆告訴人，至鄰近有人現身方始作罷，手法兇殘至極；
    又於重毆告訴人得逞後，惡人先告狀，當場用行動電話向警
    方報案，誣指告訴人與其互毆，實則告訴人根本無法還手互
    毆；且告訴人從未收受任何調解委員會或其他機關之通知，
    亦未向何單位確認或告知不願與被告和解之意，被告2 人竟
    於偵查庭中誹謗告訴人不願意和解；而告訴人於受傷期間，
    被告2 人並未前來探望，亦未道歉，更在鄰里間流傳無確實
    證據之不實謠言，導致告訴人遭有心人士恐嚇威脅，危及生
    命安全，寢食難安；告訴人因被告2 人重毆導致破相，臉上
    留下永久性疤痕為由，具狀請求上訴，經核非顯無理由等語
    ，指摘原審判決不當。惟按量刑之輕重，係事實審法院得依
    職權自由裁量之事項，茍已斟酌刑法第57條各款所列情狀而
    未逾越法定刑度，則不得遽指為違法；又刑罰之量定屬法院
    自由裁量之職權行使，但仍應審酌刑法第57條所列各款事由
    及一切情狀，為酌量輕重之標準，並非漫無限制，在同一犯
    罪事實與情節，如別無其他加重或減輕之原因，下級法院量
    定之刑，亦無過重或失輕之不當情形，則上級法院對於下級
    法院之職權行使，原則上應予尊重（最高法院72年臺上字第
    66 96號判例、75年臺上字第7033號判例意旨參照）。被告2
    人所犯之刑法第277條第1項之普通傷害罪，法定刑均為3 年
    以下有期徒刑、拘役或1 千元以下罰金，其中罰金刑部分，
    經適用刑法施行法第1條之1第2項提高30倍後，應為新臺幣3
    萬元以下罰金。是原審量處被告2 人均為銀元5000元，即新
    臺幣1 萬5000元，及諭知易服勞役之折算標準，已斟酌刑法
    第57條之規定之一切情狀，以量處罪刑，經核並未逾越法律
    所規定之範圍，依上開實務見解，本院自當予以尊重。又被
    告2 人雖迄今尚未與告訴人達成和解，惟告訴人於本院準備
    程序時陳稱：伊要求被告2人賠償新臺幣3百萬元，若要與被
    告私下和解，和解金額只會提高，不可能降低等語，其和解
    金額顯逾民事賠償損害填補之合理範圍，故而被告2 人因無
    法接受此鉅額之賠償要求，因而無法達成和解，尚非可歸咎
    於被告2人。
三、綜上所述，原審認事用法既無不當，且量刑亦屬妥適，檢察
    官以前詞指摘原判決不當，其上訴無理由，應予駁回。
據上論斷，應依刑事訴訟法第455條之1第1項、第3項、第373 條
、第368條，判決如主文。
本案經檢察官乙○○到庭執行職務。
中    華    民    國    98    年    6     月     2    日
                  刑事第十六庭  審判長法  官  陳玉聰
                                      法  官  洪挺梧
                                      法  官  郭妙俐
以上正本證明與原本無異。
不得上訴。
                                      書記官  廖鳳美
中    華    民    國    98    年    6     月    2     日


司法院資訊處製作；財團法人民間司法改革基金會備份。
